【裁判字號】    98,審訴,6236
【裁判日期】    981216
【裁判案由】    清償借款
【裁判全文】
臺灣臺北地方法院民事判決            98年度審訴字第6236號
    原      告  國泰人壽保險股份有限公司
    法定代理人  乙○○
    訴訟代理人  甲○○
    被      告  丙○○
上列當事人間清償借款事件，經本院於中華民國98年12月14日言
詞辯論終結，判決如下：
    主  文
被告應給付原告新台幣伍拾陸萬玖仟佰拾元，及自民國九十
三年九月四日起至清償日止，按年息百分之七點七五計算之利息
，暨自民國九十三年九月四日起至清償日止，按上開利率百分之
二十計付之違約金。
訴訟費用新台幣陸仟壹佰柒拾元由被告負擔。
    事實及理由
一、本件依兩造簽訂之約定書第23條約定，雙方合意以臺灣臺北
    地方法院為第一審管轄法院，故本院自有管轄權。
二、原告起訴主張：被告於民國86 年6月27日向原告借款新台幣
    （下同）107萬元，約定借款期間自86 年7月7日起至106年7
    月7日止，利息按原告每年3 月及9月或因國內外情勢變遷所
    定新利率計付之，被告應按月攤還部分本金及依借款餘額計
    算之利息，如有遲延給付者，除喪失期限利益，全部債務視
    同到期外，逾期在6個月以內者，按上開利率10%，逾期超過
    6個月部分，按上開利率20%加計違約金。被告另於86年6月2
    7日向原告借款93萬元，約定借款期間自86年7月23日起至10
    6 年7月7日止，按原告每年3月及9月或因國內外情勢變遷所
    定新利率計息，被告應按月攤還部分本金及依借款餘額計算
    之利息，如有遲延給付者，除喪失期限利益，全部債務視同
    到期外，逾期在6個月以內者，按上開利率10%，逾期超過6
    個月部分，按上開利率20% 加計違約金。詎被告僅依約繳息
    至92年3月8日止，依約即喪失期限利益，債務視為全部到期
    ，經原告聲請臺灣基隆地方法院以92年度執字第9603號拍賣
    抵押物分配受償後，尚積欠如主文所示之本金、利息及違約
    金，屢經催討，未獲置理，為此提起本件訴訟。並聲明：如
    主文所示。
三、被告則以：伊目前經濟結据，且在醫院治療身體，無法清償
    欠款等語，資為抗辯。並聲明：原告之訴駁回。
四、查本件原告主張之事實，已據其提出借據暨約定書、房屋貸
    款繳息記錄及強制執行金額計算書分配表等影本為證，又被
    告於言詞辯論期日對原告主張之事實，並不爭執，則依民事
    訴訟法第280條第1項規定，視同自認，堪信為真實。從而，
    原告依消費借貸之法律關係請求被告給付如主文所示之本金
    、利息及違約金，為有理由，應予准許。
五、本件訴訟費用額確定為6,170元。
六、訴訟費用負擔之依據：民事訴訟法第78條。
中    華    民    國    98    年    12    月    16    日
                        民事第六庭法官  傅中樂
以上正本係照原本作成。
如對本判決上訴，須於判決送達後20日內向本院提出上訴狀。
中    華    民    國    98    年    12    月    16    日
                                書記官  王文心

司法院資訊處製作；財團法人民間司法改革基金會備份。
